【裁判字號】    99,聲,1121
【裁判日期】    991012
【裁判案由】    聲請定其應執行刑
【裁判全文】
臺灣雲林地方法院刑事裁定              99年度聲字第1121號
聲  請  人  臺灣雲林地方法院檢察署檢察官
受  刑  人  甲○○
上列聲請人因受刑人數罪併罰有二裁判以上，聲請定其應執行之
刑（98年度執字第1030號），本院裁定如下：
    主  文
甲○○所犯如附表所示之罪刑，應執行有期徒刑貳年貳月。
    理  由
一、聲請意旨略以：受刑人甲○○因違反毒品危害防制條例案件
    ，先後經判決確定（如附表所示），符合數罪併罰之要件，
    應依刑法第53條及第51條第5 款，定其應執行之刑，爰依刑
    事訴訟法第477 條第1 項聲請裁定等語。
二、按依刑事訴訟法第七編之一協商程序所為之科刑判決，不得
    上訴；但有刑事訴訟法第455 條之4 第1 項第1 款、第2 款
    、第4 款、第6 款、第7 款所定情形之一，或協商判決違反
    同條第2 項之規定者，不在此限，為刑事訴訟法第455 條之
    10第1 項所明定，是依協商程序所為之科刑判決，原則上不
    得上訴，須合於刑事訴訟法第455 條之10第1 項但書之規定
    ，始得例外提起上訴。從而依刑事訴訟法第七編之一之協商
    程序，不經言詞辯論，於協商合意範圍內所為之第一審科刑
    判決，如無刑事訴訟法第455 條之4 第1 項第1 款、第2 款
    、第4 款、第6 款、第7 款所定情形之一，或有違反同法條
    第2 項規定之情事，當事人自不得對依協商程序所為之上開
    科刑判決提起上訴，該第一審科刑判決，應於第一審判決時
    即告確定（最高法院97年度台非字第485 號判決意旨參照）
    。又裁判確定前犯數罪者，併合處罰之；數罪併罰有二裁判
    以上者，依第51條之規定，定其應執行之刑，刑法第50條、
    第53條分別定有明文。次按法律上屬於自由裁量之事項，有
    其外部性界限及內部性界限，並非概無拘束。依據法律之具
    體規定，法院應在其範圍選擇為適當之裁判者，為外部性界
    限；而法院為裁判時，應考量法律之目的，及法律秩序之理
    念所在者，為內部性界限。法院為裁判時，二者均不得有所
    踰越。在數罪併罰，有二裁判以上，定其應執行之刑時，固
    屬於法院自由裁量之事項，然仍應受前揭外部性界限及內部
    性界限之拘束（最高法院91年度台非字第32號、94年度台非
    字第233 號判決意旨參照）。
三、本件受刑人所犯如附表編號1 、2 所示之罪，經本院於97年
    12月24日依協商程序而為判決，並於當日下午4 時30分宣示
    判決在案，而附表編號3 所示之罪，亦經本院於98年2 月27
    日（裁判日期誤載為97年2 月27日）依協商程序而為判決，
    並於當日上午9 時15分宣示判決在案，此有上開判決書附卷
    可佐。而對前開第一審協商科刑判決，如無刑事訴訟法第45
    5 條之4 第1 項第1 款、第2 款、第4 款、第6 款、第7 款
    所定情形之一，或有違反同法條第2 項規定之情事，當事人
    不得提起上訴，檢察官與受刑人復皆未提起上訴，依前揭說
    明，本件受刑人所犯如附表編號1 至3 所示之罪，應分別於
    第一審法院依協商程序所為科刑判決之宣示判決日期即97年
    12月24日、98年2 月27日即告確定，是聲請書之附表及臺灣
    高等法院被告前案紀錄表認定附表編號1 至3 所示之罪於98
    年1 月19日、98年3 26日判決確定，應予更正如附表所示。
    茲聲請人以本院為各該案犯罪事實最後判決之法院，聲請定
    其應執行之刑，本院審核認聲請為正當，應定其應執行之刑
    。又受刑人所犯如附表所示編號1 至2 之罪刑，經本院以97
    年度訴字第1354號判決定其應執行有期徒刑1 年5 月確定，
    有上開判決書附卷可憑，依前揭說明，本院定其應執行刑，
    除不得逾越刑法第51條第5 款所定法律之外部界限（即有期
    徒刑2 年6 月），亦應受內部界限之拘束，即不得逾附表編
    號1 至2 所定之應執行刑有期徒刑1 年5 月及編號3 所宣告
    之有期徒刑11月之總和（即有期徒刑2 年4 月）。準此，受
    刑人所犯如附表所載之3 罪，所處各如附表所載之刑，定其
    應執行刑為如主文所示。
四、依刑事訴訟法第477 條第1 項、刑法第53條、第51條第5 款
    ，裁定如主文。
中    華    民    國    99    年    10    月    12    日
                  刑事第七庭    法  官  鍾世芬
 以上正本證明與原本無異。
如不服本裁定，應於裁定送達後5 日內向本院提出抗告狀（須附
繕本）。
                                書記官  王雪招
中    華    民    國    99    年    10    月    12    日
附表:
┌──────┬──────────┬──────────┬──────────┐
│編 號       │        1           │        2           │         3          │
├──────┼──────────┼──────────┼──────────┤
│罪 名       │毒品危害防制條例    │毒品危害防制條例    │毒品危害防制條例    │
│            │（施用第一級毒品）  │（施用第一級毒品）  │（施用第一級毒品）  │
├──────┼──────────┼──────────┼──────────┤
│宣告刑      │有期徒刑1 年        │有期徒刑7 月        │有期徒刑11月        │
│            │                    │                    │                    │
├──────┼──────────┼──────────┼──────────┤
│犯罪日期    │97年9 月27日        │97年9 月28日        │97年10月11日        │
│            │                    │                    │                    │
├──────┼──────────┼──────────┼──────────┤
│偵查（自訴）│雲林地檢97年度毒偵字│雲林地檢97年度毒偵字│雲林地檢98年度毒偵字│
│機關年度案號│第1865、1913號      │第1865、1913號      │第62號              │
├─┬────┼──────────┼──────────┼──────────┤
│最│法院    │臺灣雲林地方法院    │臺灣雲林地方法院    │臺灣雲林地方法院    │
│後│        │                    │                    │                    │
│事├────┼──────────┼──────────┼──────────┤
│實│案號    │97年度訴字第1354號  │97年度訴字第1354 號 │98年度訴字第99號    │
│審│        │                    │                    │                    │
│  ├────┼──────────┼──────────┼──────────┤
│  │判決日期│97年12月24日        │97年12月24日        │98年2 月27日        │
│  │        │                    │                    │                    │
├─┼────┼──────────┼──────────┼──────────┤
│確│法院    │臺灣雲林地方法院    │臺灣雲林地方法院    │臺灣雲林地方法院    │
│定│        │                    │                    │                    │
│判├────┼──────────┼──────────┼──────────┤
│決│案號    │97年度訴字第1354 號 │97年度訴字第1354 號 │98年度訴字第99號    │
│  │        │                    │                    │                    │
│  ├────┼──────────┼──────────┼──────────┤
│  │判決確定│97年12月24日        │97年12月24日        │98年2 月27日        │
│  │日期    │                    │                    │                    │
├─┴────┼──────────┴──────────┴──────────┤
│ 備  註     │1.聲請書附表所示3 罪關於「判決確定日期」部分內容有誤，更正如上。│
│            │2.附表編號1 至2 所示之罪刑，業經原判決定應執行有期徒刑1 年5 月確│
│            │  定。                                                          │
│            │3.附表所示之罪刑，應執行有期徒刑2 年2 月。                      │
└──────┴────────────────────────────────┘

司法院資訊處製作；財團法人民間司法改革基金會備份。
